【裁判字號】    95,易,935
【裁判日期】    950922
【裁判案由】    違反商標法
【裁判全文】
臺灣彰化地方法院刑事判決               95年度易字第935號
公  訴  人  臺灣彰化地方法院檢察署檢察官
被      告  甲○○
                      樓
上列被告因違反商標法案件，經檢察官聲請簡易判決處刑（95年
度偵字第5052號），本院員林簡易庭認不宜逕以簡易判決處刑（
95年度員簡字第401 號），簽移本院刑事庭改依通常程序審理，
被告於本院準備程序中就被訴事實為有罪之陳述，經本院合議庭
裁定由受命法官獨任依簡式審判程序審理，判決如下：
    主  文
甲○○明知未得商標權人同意，於同一商品，使用相同之註冊商
標之商品而販賣，處拘役肆拾日，如易科罰金，以佰元折算壹
日。
    犯罪事實及理由
一、本案犯罪事實及證據除增列被告甲○○於本院準備程序及審
    理中之自白外，其餘與檢察官聲請簡易判決處刑書之記載相
    同，茲引用之（如附件）。
二、按刑事訴訟法第260 條雖規定，不起訴處分已確定者，非有
    該條第1 、2 款情形之一，不得對於同一案件再行起訴。惟
    該法條所稱之同一案件，係指事實上之同一案件而言（即被
    告與犯罪事實均屬相同者而言），不包括連續犯、牽連犯之
    法律上同一案件。蓋檢察官之不起訴處分，並無審判不可分
    原則之適用，從而已經不起訴處分之部分，即與其他未經不
    起訴處分之部分，不生全部與一部之問題，其他部分經偵查
    結果，如認為應提起公訴者，自得提起公訴，不受刑事訴訟
    法第260 條規定之限制（最高法院92年度台上字第521 號、
    93年度台上字第6053號判決意旨參照）。是查被告甲○○前
    雖因於民國95年4 月間某日販賣仿冒「PUMA」商標之襪子2
    打予「巨人運動休閒用品社」之犯行，經臺灣彰化地方法院
    檢察署檢察官於95年5 月30日以95年度偵字第4689號為不起
    訴處分確定，惟依上開判決意旨，公訴人就被告本案犯行經
    偵查後，認應提起公訴而提起，於法即無不合，自應由本院
    為實質之審理，附此敘明。
三、量刑理由：
  (一)爰審酌被告甲○○素行尚稱良好，及其犯罪之動機、方法、
    手段、所生危害尚屬輕微，暨犯後到庭坦承犯行、態度良好
    等一切情狀，量處如主文所示之刑【按被告行為後，刑法已
    於94年2 月2 日修正公布，並於95年7 月1 日施行，其中刑
    法刑法第33條第4 款雖將「拘役：1 日以上，2 月未滿，但
    遇有加重時，得加至4 個月。」修正為「拘役：1 日以上，
    60日未滿，但遇有加重時，得加至120 日。」，但此僅是將
    拘役改以日數為單位，係文字之修正，得處拘役之期間並未
    變動，尚非法律修正，故毋須依刑法第2條 第1 項比較新舊
    法（此參諸最高法院95年5 月23日第8次 刑事庭會議決議第
    5 點第1 項亦認於定執行刑時，僅刑法第51條第2 、5 款之
    修正需比較新舊法，拘役之修正則無庸比較自明），是自應
    依裁判時之法律量處拘役之刑】。至被告雖以其尚有小孩要
    養育，且已不再從事體育用品銷售為由，請求法院諭知緩刑
    ，惟本院審酌商標權人雖因被告所販賣之仿冒商標商品數量
    非鉅，而未提出告訴，但被告並未與商標權人和解，且商標
    權人亦明白表示不願意原諒被告，期以刑罰使被告記取教訓
    ，並維護正當商家之權益等語（參卷附之臺灣彪馬股份有限
    公司聲明1 紙）等情，是認被告尚不宜予以緩刑之宣告，併
    此敘明。
  (二)被告行為後，刑法第41條第1 項前段關於易科罰金折算標準
    之規定，業於94年2 月2 日修正公布，並於95年7 月1 日施
    行，由「犯最重本刑為5 年以下有期徒刑以下之刑之罪，而
    受6 個月以下有期徒刑或拘役之宣告，因身體、教育、職業
    、家庭之關係或其他正當事由，執行顯有困難者，得以1 元
    以上3 元以下折算1 日，易科罰金。」修正為「犯最重本刑
    為5 年以下有期徒刑以下之刑之罪，而受6 個月以下有期徒
    刑或拘役之宣告者，得以新臺幣1 千元、2 千元或3 千元折
    算1 日，易科罰金。」應依刑法第2 條第1 項規定，適用最
    有利於行為人之法律（最高法院95年5 月23日第8 次刑事庭
    會議決議第3 點第2 項參照）。修正前刑法第41條第1 項前
    段之易科罰金折算標準，依修正刪除前之罰金罰鍰提高標準
    條例第2 條規定，應就其原定數額提高為100 倍折算1 日，
    並依現行法規所定貨幣單位折算新臺幣條例第2 條規定，以
    新臺幣元3 倍折算之，亦即，修正前刑法第41條第1 項前段
    之易科罰金折算標準，應以銀元300 元即新臺幣900 元折算
    為1 日，經比較新、舊法結果，應以被告行為時之法律舊法
    較有利於被告，依刑法第2 條第1 項前段規定，本案自應適
    用被告行為時之法律即修正前刑法第41條第1 項前段，修正
    前罰金罰鍰提高標準條例第2 條規定，併諭知易科罰金之折
    算標準。
  (三)至聲請簡易判決處刑書所載扣案仿冒商標之襪子30雙，已於
    另案被告彭素珠所涉違反商標法之案件中，經檢察官執行沒
    收完畢（臺灣彰化地方法院檢察署95年度法執字第204 號）
    ，有本院公務電話紀錄1 紙在卷可按，則上開扣案物既經執
    行沒收完畢，自無從於本案再行諭知沒收。
四、應依刑事訴訟法第452 條、第273 條之1 第1 項，第299 條
    第1 項前段、第310 條之2 、第454 條第2 項，商標法第82
    條，刑法第2 條第1 項前段、第11條前段、（修正前）第41
    條第1 項前段，罰金罰鍰提高標準條例第2 條，判決如主文
    。
五、如不服本判決，應於判決送達後10日內向本院提出上訴狀 (
    須附繕本)。
本案經檢察官高如應到庭執行職務。
中    華    民    國    95    年    9     月    22    日
                  刑事第一庭    法  官  吳永梁
以上正本證明與原本無異。
如不服本判決，應於判決送達後10日內，向本院提出上訴狀（須
附繕本）。
告訴人或被害人對於判決如有不服具備理由請求檢察官上訴者，
其上訴期間之計算係以檢察官收受判決正本之日期為準。
中    華    民    國    95    年    9     月    25    日
                                書記官  陳美敏
附錄論罪科刑法條：
商標法第82條：
明知為前條商品而販賣、意圖販賣而陳列、輸出或輸入者，處一
年以下有期徒刑、拘役或科或併科新臺幣五萬元以下罰金。


司法院資訊處製作；財團法人民間司法改革基金會備份。
